---
title: "Algodão"
output: html_document
date: '2022-05-18'
---

```{r setup, include=FALSE}
library(dplyr)
library(highcharter)
library(forecast)
library(FinTS)
library(tseries)
library(ggplot2)

knitr::opts_chunk$set(echo = TRUE)

```


## Importando os dados
```{r}
x<-readxl::read_excel(path = '../Dados_Algodão/1.xls', sheet = NULL)

USD_BRL <- readxl::read_excel("USD_BRL2.xlsx")
USD_BRL2 <- readxl::read_excel("USD_BRL3.xlsx")

Joined <- left_join(x, USD_BRL, by = "Data")
```

```{r, echo=FALSE}

rm(USD_BRL, USD_BRL2)
```

### Ajuste por dólar

```{r}

Joined<-Joined %>% mutate(Valor_dólar = Valor/Último)
rm(x)
```



```{r}

ret <- Joined %>%dplyr::filter(Macrorregião == "Sudeste")%>%dplyr::filter(Cidade == "Rondonópolis") %>%  select(Valor)
ret <- ret$Valor[-1]
ret2 <- ret^2


Acf((ret),60, na.action = na.pass)
Acf(diff(ret),60, na.action = na.pass)
Acf((ret2[-1]),60, na.action = na.pass)
Acf(diff(ret2[-1]),60,type="partial", na.action = na.pass)



```


```{r}
Algodao_Rond<-Joined %>%dplyr::filter(Macrorregião == "Sudeste")%>%dplyr::filter(Cidade == "Rondonópolis") 


```


```{r}
adf.test(Algodao_Rond$Valor)
adf.test(log(Algodao_Rond$Valor))
adf.test(diff(Algodao_Rond$Valor))




```

```{r}
ggplot(Algodao_Rond, aes(x=Data, y=Valor)) +
  geom_line(aes(color=Cidade))+
  geom_point(aes(color=Cidade))+
  theme(legend.position="top")+
  xlab('Data')+ylab('Retornos ao quadrado')
```


```{r}

ArchTest((Algodao_Rond$Valor))
ArchTest(log(Algodao_Rond$Valor))
```
# Transformando em série temporal
Usando o pacote stats para criar uma série

```{r}

Algodao_Rond <- Algodao_Rond %>%select(c(Data,Valor))
Algodao_Rond$Data2<-as.Date(Algodao_Rond$Data, "%Y-%m-%d")

dfts <- ts(Algodao_Rond$Valor, frequency=237, start=c(2017,06,01))

```


```{r}
decompose(dfts) %>% autoplot()
```

A decomposição da série dá erro dependendo de como é formada, é preciso indicar exatamente como está funcionando os ciclos de sazonalidade

Um Work around é utilizar o algoritmo de Holtwinters com o gamma = FALSO 
Indicando a abstinência de sazonalidade 

Porém nessa série temporal é possível indicar a sazonalidade e a tendencia portando podemos indicar beta = TRUE e gamma = TRUE


## Holt Winters

```{r}

Arrival.Forecasts = HoltWinters(dfts,beta = TRUE, 
gamma = TRUE)

plot(Arrival.Forecasts)

```
O Modelo de Holt Winters ficou bem comportado e se aplica nesse caso utilizando sazonalidade e tendência


### Criando um modelo com parâmetros customizados 

```{r}
HW1 <- HoltWinters(dfts)
# Custom HoltWinters fitting
HW2 <- HoltWinters(dfts, alpha=0.1, beta=0.2, gamma=0.2)
#Visually evaluate the fits
plot(dfts, ylab="candy production", xlim=c(2017,2022))
lines(HW1$fitted[,1], lty=2, col="blue")
lines(HW2$fitted[,1], lty=2, col="red")

```

```{r}

HW1.pred <- predict(HW1, 24, prediction.interval = TRUE, level=0.95)
#Visually evaluate the prediction
plot(dfts, ylab="candy production", xlim=c(2017,2022))
lines(HW1$fitted[,1], lty=2, col="blue")
lines(HW1.pred[,1], col="red")
lines(HW1.pred[,2], lty=2, col="orange")
lines(HW1.pred[,3], lty=2, col="orange")
```

```{r}

HW1.pred <- predict(HW1, 24, prediction.interval = TRUE, level=0.95)
#Visually evaluate the prediction
plot(dfts, ylab="candy production", xlim=c(2017,2022))
lines(HW1$fitted[,1], lty=2, col="blue")
lines(HW1.pred[,1], col="red")
lines(HW1.pred[,2], lty=2, col="orange")
lines(HW1.pred[,3], lty=2, col="orange")


```

# Holtwinters e Forecast

```{r}

HW1_for <- forecast(HW1, h=24, level=c(80,95))
#visualize our predictions:
plot(HW1_for, xlim=c(2017,2022))
lines(HW1_for$fitted, lty=2, col="purple")


```

Forecast também calcula a qualidade das predições (Compilando os valores observados - Valores preditos). 

Esses estão localizados no modelo como $residuals. Para avaliar o smoothing utilizado nas funções do nosso modelo,
vamos ver as correlações entre os erros de predições.


Se os dados em nossos ajustes predizem de forma errônea continuamente os valores observados, nossos parâmetros não estão corretamente ajustados e o modelo não é reativo o suficiente para as mudanças nos dados.

Para capturar isso, usamos a função acf para avaliar a correlação dos resíduos entre pontos de dados em várias faixas temporais na série (lag). Para atraso diferente de zero, o ideal é que as linhas de ACF estejam dentro das linhas azuis. É importante usar na.action=na.pass

```{r}
acf(HW1_for$residuals, lag.max=20, na.action=na.pass)
Box.test(HW1_for$residuals, lag=20, type="Ljung-Box")
hist(HW1_for$residuals)


```



O teste de Ljung-box pode indicar também a presença dessas correlações. Desde que o p-value > 0.05 tem uma chance de 95% dos resíduos serem independentes. Depois podemos verificar em um histograma se os residuos parecem uma distribuição normal, se os residuos estivessem com muito Skewness o modelo estaria superestimando valores em alguma direção, o que não é o caso como mostrado acima.

# Previsão ARIMA

```{r}
## use auto.arima to choose ARIMA terms
fit <- auto.arima(dfts)
## forecast for next 60 time points
fore <- forecast(fit, h = 60)
## plot it
plot(fore)


```

# Previsão com TBATS

```{r}
model <- tbats(dfts)


plot(forecast(model,h=60))


```


# GARCH e ARCH

```{r}



```


