---
title: "IMEA"
author: "Igor Luna Detoni, Cíntia R Consonni, Victor V B e Guilherme B Rosa"
date: "05/03/2022"
output: html_document
---

```{r setup, include=FALSE, echo=FALSE}
knitr::opts_chunk$set(echo = TRUE)
# use_github(protocol = 'https', auth_token = Sys.getenv("GITHUB_PAT"))
```

## Carregando os pacotes e os dados

```{r,  error=FALSE, warning=FALSE, message=FALSE, echo=FALSE}
library(tidyverse)
library(dplyr)
library(forecast)
library(tseries)
library(urca)
library(Quandl)
library(dplyr)
library(ggplot2)
library(fGarch)
library(rugarch)
library(FinTS)
library(xts)
library(prophet)
library(NTS)
library(gridExtra)
library(lubridate)
library(zoo)
library(readr)
library(NFCP)

library(knitr)
hook_output <- knit_hooks$get("output")
knit_hooks$set(output = function(x, options) {
  lines <- options$output.lines
  if (is.null(lines)) {
    return(hook_output(x, options)) 
  }
  x <- unlist(strsplit(x, "\n"))
  more <- "..."
  if (length(lines)==1) {        
    if (length(x) > lines) {
      
      x <- c(head(x, lines), more)
    }
  } else {
    x <- c(more, x[lines], more)
  }
 
  x <- paste(c(x, ""), collapse = "\n")
  hook_output(x, options)
})
```

## Carregando dados

```{r, error=FALSE, warning=FALSE, message=FALSE, echo=FALSE}
setwd("C:/Users/igor-/OneDrive/Área de Trabalho/Deepen/IMEA/")
x<-readxl::read_excel(path = 'IMEA/dados (1)/1.xls', sheet = NULL)
y<-readxl::read_excel(path = 'IMEA/dados (1)/2.xls', sheet = NULL)

df<-rbind(x,y)
rm(x)
rm(y)

```

```{r}

USD_BRL <- readxl::read_excel("USD_BRL2.xlsx")
USD_BRL2 <- readxl::read_excel("USD_BRL3.xlsx")

```

```{r}
Joined <- left_join(df, USD_BRL, by = "Data")
```

### Ajuste por dólar

```{r}
Joined<-Joined %>% mutate(Valor_dólar = Valor/Último)
rm(USD_BRL,USD_BRL2)


```

#### Cada região tem um valor completamente diferente
Logo precisamos fazer uma previsão diferente pra cada região

```{r, echo=FALSE}

df %>% dplyr::filter(Cadeia=="Algodão") %>% dplyr::filter(Indicador=="Preço de pluma disponível")    
p1<-Joined %>% dplyr::filter(Cadeia=="Algodão") %>% dplyr::filter(Indicador=="Preço de pluma disponível")

Primeira_região<-Joined %>% dplyr::filter(Cadeia=="Algodão") %>% dplyr::filter(Indicador=="Preço de pluma disponível") %>% dplyr::filter(Macrorregião=="Centro-Sul")

```

```{r}

p0 <- dplyr::filter(df, Cadeia=="Algodão")%>% dplyr::filter(Indicador=="Preço de pluma disponível") %>% ggplot(aes(x=Data, y=Valor)) +
  geom_line() +
  geom_point(aes(color=Macrorregião)) +
  xlab('Data') + ylab('Preço de pluma disponível')
p0


```

## Valor em Dólar

```{r}
p0 <- dplyr::filter(Joined, Cadeia=="Algodão")%>% dplyr::filter(Indicador=="Preço de pluma disponível") %>% ggplot(aes(x=Data, y=Valor_dólar)) +
  geom_line() +
  geom_point(aes(color=Macrorregião)) +
  xlab('Data') + ylab('Preço de pluma disponível')
p0

```


### Gráfico de log-Preços² pluma

```{r warning = FALSE, message = FALSE}
select <-Primeira_região %>%
  select(Data,Macrorregião,Valor_dólar) %>% dplyr::filter(Macrorregião != 'NA')%>%
  mutate(ret2= log(Valor_dólar))

ggplot(select, aes(x=Data, y=ret2, group=Macrorregião)) +
  geom_line(aes(color=Macrorregião))+
  geom_point(aes(color=Macrorregião))+
  theme(legend.position="top")+
  xlab('Data')+ylab('Retornos ao quadrado')
```


```{r}

select <-Joined %>%  select(Data,Macrorregião,Valor_dólar) %>% dplyr::filter(Macrorregião != 'NA') %>%
  mutate(ret2= log(Valor_dólar))

ggplot(select, aes(x=Data, y=ret2, group=Macrorregião)) +
  geom_line(aes(color=Macrorregião))+
  geom_point(aes(color=Macrorregião))+
  theme(legend.position="top")+
  xlab('Data')+ylab('Retornos ao quadrado')

```

## A primeira Macro região que vamos trabalhar é a Centro-Sul
### ACF:

```{r}
ret <- Primeira_região$Valor[-1]
ret2 <- Primeira_região$Valor[-1]^2

Acf(ret,60, na.action = na.pass)
Acf(Primeira_região$Valor,60, na.action = na.pass)
Acf(ret2,60, na.action = na.pass)
Acf(ret2,60,type="partial", na.action = na.pass)

```

## Tirando a diferença para transformar em uma série estacionária

```{r}
Acf(diff(ret),60, na.action = na.pass)
Acf(diff(Primeira_região$Valor_dólar),60, na.action = na.pass)
Acf(diff(ret2),60, na.action = na.pass)
Acf(diff(ret2),60,type="partial", na.action = na.pass)



```

## Dickey Fuller Test (ADF)
Lembrando que estamos trabalhando apenas com a região Centro-Sul do Mato grosso
A série não é uma série estacionária e nem o log Porém a diferença da P1 é estacionária

```{r}
adf.test(Primeira_região$Valor)
adf.test(log(Primeira_região$Valor))
adf.test(diff(Primeira_região$Valor))

```

#### Teste Arch

Ou seja p-valor é muito pequeno logo rejeitamos a hipótese nula de que não há efeito ARCH
Logo podemos trabalhar com modelos ARCH

```{r}

ArchTest(log(Primeira_região$Valor_dólar))


```

#### Tratamento para time series

```{r}

set.seed(123)
rm(df,p0, select)

algodao_timeseries <- Primeira_região %>%select(c(Data,Valor_dólar,Cidade))
# algodao_timeseries <- algodao_timeseries %>%  dplyr::filter(Cidade == "Diamantino") 
algodao_timeseries <- Primeira_região %>%select(c(Data,Valor_dólar))
algodao_timeseries$Data <- ymd(algodao_timeseries$Data)
algodao_timeseries <- algodao_timeseries %>% na.omit()


inds <- seq(as.Date("2019-02-01"), as.Date("2022-02-01"), by = "day")


algodao_timeseries2 <- ts(algodao_timeseries,     # Dados
           start = c(2019, as.numeric(format(inds[1], "%j"))),
           frequency = 365)


```


```{r}

#Pra não ter probblema com o time series do TBATS
x.msts <- msts(algodao_timeseries[,2],seasonal.periods=c(7,365.3))
decompose(x.msts[,1]) %>% autoplot()

```


```{r}

plot.ts(algodao_timeseries2)

```
### Decomposição aditiva da série  
```{r,  output.lines=8}

decompose(algodao_timeseries2[,2])%>%
  autoplot()
```
##### Decomposição multiplicativa
```{r}

algodao_timeseries2 [,2] %>%
  decompose(type = "multiplicative") %>%
  autoplot()

```

##### Decomposição com janelas periódicas

```{r}

algodao_timeseries2[,2] %>%
  stl(s.window = "periodic") %>%
  autoplot()

```


```{r}
## use auto.arima to choose ARIMA terms
fit <- auto.arima(algodao_timeseries2 [,2])
## forecast for next 60 time points
fore <- forecast(fit, h = 90)
## plot it
plot(fore)

```




#### Aplicando TBATs

```{r}
model <- tbats(x.msts)


plot(forecast(model,h=90))

```


### Auto Arima best order
```{r}

modArima<-auto.arima(algodao_timeseries$Valor_dólar,D=7,max.P = 5, max.Q = 5)
bestOrder <- cbind(modArima$arma[1],modArima$arma[5],modArima$arma[2])
sarima1<-arima(algodao_timeseries$Valor_dólar, order = c(4,1,3))

```


```{r}
# Parametros NFCP
model_parameters_2F <- NFCP_parameters(N_factors = 2,
                                      GBM = TRUE,
                                      initial_states = FALSE,
                                      N_ME = 5)
print(model_parameters_2F)


```

```{r}

# SS_oil_stitched <- stitch_contracts(futures = SS_oil$contracts,
# futures_TTM = c(1, 5, 9, 13, 17)/12, maturity_matrix = SS_oil$contract_maturities,
# rollover_frequency = 1/12, verbose = TRUE)

```



```{r}






```



```{r}

# Cada região possui um valor diferente da pluma de algodão

# Aplicar um windowed por que tá pegando um espaço muito grande de tempo e a sazonalidade tá bugada 


```

